---
title: "第一次作业你的报告题目"
author: "chenfan"
date: "`r Sys.Date()`"
output:
  pdf_document:
    latex_engine: xelatex
  html_document:
    df_print: paged
always_allow_html: true
documentclass: ctexart
header-includes: \usepackage{ctex}
CJKmainfont: Songti SC
editor_options:
  markdown:
    wrap: 72
---

```{r setup, include = FALSE,echo = FALSE}
knitr::opts_chunk$set(echo = FALSE,error = FALSE, warning = FALSE, message = FALSE,
                      out.width = "100%", split = FALSE, fig.align = "center")
#load library
library(tidyverse)
library(kableExtra)
library(lubridate)
library(scales)
library(plotly)
library(patchwork)
library(ggrepel)
library(wordcloud2)
library(FREQ)
```

# 你的主要发现

1.  发现1：中北路、水果湖、黄埔永清、三阳路等核心城区平均房屋单价最高，普遍能超过2w，后湖、四新、金银湖等离核心城区有点距离的出售房子套数最多。

2.  发现2：楼栋总层数在30-35之间最多，其次为5-10。房屋位于低层的情况下，平均单价最高且价格范围最集中。

3.  发现3
    房屋朝南的最多，朝南房屋单平米均价15170.30。在整体朝向和价格分析中并不是最高的，但朝南的房屋有很多大的离群点。

# 数据介绍

本报告**链家**数据获取方式如下：

报告人在2023年9月12日获取了[链家武汉二手房网站](https://wh.lianjia.com/ershoufang/)数据。

-   链家二手房网站默认显示100页，每页30套房产，因此本数据包括3000套房产信息；

-   数据包括了页面可见部分的文本信息，具体字段及说明见作业说明。

**说明：**数据仅用于教学；由于不清楚链家数据的展示规则，因此数据可能并不是武汉二手房市场的随机抽样，结论很可能有很大的偏差，甚至可能是错误的。

```{r}
# 载入数据和预处理
#lj<- read_csv("/Users/jameschen/Documents/02_Teaching/12_quantitative_thinking_R/data/2023-09-12_cleaned.csv")
lj<- read_csv("data/2023-09-12_cleaned.csv")
# EDA ---------------------------------------------------------------------

## 如下语句可以解决画图中的中文显示问题，当然你可以用showtext包来解决

theme_set(theme(text = element_text(family="Songti SC",size = 10))) #这里family设置成你系统中的中文字体名。

# 做一些数据预处理，比如把字符型变成factor。

```

# 数据概览

数据表（lj)共包括`r names(lj)`等`r ncol(lj)`个变量,共`r nrow(lj)`行。表的前10行示例如下：

```{r}
lj %>% 
  head(10) %>%
  kable(caption = "武汉链家二手房") %>% 
  kable_styling()
```

各变量的简短信息：

```{r}
glimpse(lj)
```

各变量的简短统计：

```{r}
summary(lj)
```

可以看到：

-   直观结论1 数据中有分类数据和数值数据

-   直观结论2 房价都是数值数据

-   ...

# 探索性分析

数值描述：

```         
均值（Mean）：所有数值的总和除以数值的数量。
中位数（Median）：将一组数值按大小顺序排列后位于中间的数值。
众数（Mode）：一组数据中出现次数最多的数值。
方差（Variance）：衡量数据点与均值之间差异的平方的平均值。
标准差（Standard Deviation）：方差的平方根，衡量数据的离散程度。
极差（Range）：数据中最大值与最小值的差。
四分位数（Quartiles）：将数据分为四等分，每部分包含25%的数据点。
百分位数（Percentiles）：数据中低于某个百分比的数值点。
```

图形：

```         
直方图（Histogram）：显示数据分布的图形，通常用于连续变量。
箱线图（Boxplot）：显示数据的中位数、四分位数和异常值的图形。
散点图（Scatter Plot）：显示两个变量之间关系的图形。
折线图（Line Chart）：显示数据随时间变化的图形。
条形图（Bar Chart）：显示不同类别之间比较的图形。
饼图（Pie Chart）：显示各部分占整体比例的图形。
热力图（Heatmap）：显示数据点密度的图形，通常用于展示两个变量之间的关系。
```

```{r}
cf_show_data<-function(data){
  print(summary(data))
  freq_table <- sort(table(data), decreasing = TRUE)
  wordcloud2(freq_table,size =0.65)
}
```

```{r}
cf_show_data1 <- function(data){
  print(summary(data))
  hist(data)
}

```



## 变量1的数值描述与图形

```{r}
#summary(lj$property_name)
#freq_table <- sort(table(lj$property_name), decreasing = TRUE)
#wordcloud2(freq_table,size =0.65)
cf_show_data(lj$property_name)

```

发现：

-   发现1
    “东立国际”以最高的评量22位于榜首，这可能表明该小区在某些评价标准上表现突出，

-   发现2
    多个小区的数量相同，例如“保利中央公馆”、“朗诗里程”都有16的评分，这可能意味着这些小区在评价标准上表现相似，或者在居民中的口碑相近。

## 变量2的数值描述与图形

```{r}
cf_show_data(lj$property_region)
```

发现：

-   发现1 白沙洲的房子数量最多

-   发现2 后湖、四新、金银湖等离核心城区有点距离的占比较高


## 变量price_ttl的数值描述与图形

```{r}
cf_show_data1(lj$price_ttl)
```

发现：

-   发现1 总价在200万元内的房子数量最多

-   发现2 房屋最高价格能到1380w 


## 变量price_sqm的数值描述与图形

```{r}
cf_show_data1(lj$price_sqm)
```

发现：

-   发现1 单价在10000至20000之间最多

-   发现2 正态房屋单价类似正态分布 


## 变量bedrooms的数值描述与图形

```{r}
cf_show_data1(lj$bedrooms)
```

发现：

-   发现1 房间分布占比最多的为3间

-   发现2 多数房间数量在5以下 


## 变量livingrooms的数值描述与图形

```{r}
cf_show_data1(lj$livingrooms)
```

发现：

-   发现1 大部分客厅数在1或者2之间

-   发现2 客厅数最大为4间 


## 变量building_area的数值描述与图形

```{r}
cf_show_data1(lj$building_area)
```

发现：

-   发现1 房屋面积主要分布在50至150之间

-   发现2 最小的房屋面积仅22平方米


## 变量directions1的数值描述与图形

```{r}
cf_show_data(lj$directions1)
```

发现：

-   发现1 房屋主要朝向南方

-   发现2 房屋其次朝向东南 


## 变量directions2的数值描述与图形

```{r}
cf_show_data(lj$directions2)
```

发现：

-   发现1 房屋次要朝向北方

-   发现2 房屋次要朝向其次朝向南方 


## 变量decoration的数值描述与图形

```{r}
cf_show_data(lj$decoration)
```

发现：

-   发现1 房屋装修分为精装、简装、毛坯、其他

-   发现2 房屋装修以精装为主 


## 变量property_t_height的数值描述与图形

```{r}
cf_show_data1(lj$property_t_height)
```

发现：

-   发现1 楼栋总层数在30-35之间最多，其次为5-10

-   发现2 楼栋总层数在5以下或35以上数量较少 


## 变量property_height的数值描述与图形

```{r}
cf_show_data(lj$property_height)
```

发现：

-   发现1 房屋在所在楼栋所处位置，取值为高中低

-   发现2 房屋在中层最多 

## 变量property_style的数值描述与图形

```{r}
cf_show_data(lj$property_style)
```

发现：

-   发现1 建筑形式有板楼、塔楼、板塔结合和暂无数据

-   发现2 板楼数量最多 

## 变量followers的数值描述与图形

```{r}
cf_show_data1(lj$followers)
```

发现：

-   发现1 一半以上房屋的关注人数在3以下

-   发现2 少量房屋关注人数能超过20，最高能达到262 


## 变量near_subway的数值描述与图形

```{r}
cf_show_data(lj$near_subway)
```

发现：

-   发现1 是否靠近地铁仅有一个近地铁值出现，其余为空值

-   发现2 近地铁房屋有1554个 

## 变量if_2y的数值描述与图形

```{r}
#cf_show_data(lj$if_2y)
print(summary(lj$if_2y))
freq_table <- table(lj$if_2y)
freq_table
wordcloud2(freq_table,size =0.65)
```

发现：

-   发现1 产证是否满2年仅有一个房本满两年 出现，其余为空值

-   发现2 房本满两年 房屋有1264个 

## 变量has_key的数值描述与图形

```{r}
cf_show_data(lj$has_key)
```

发现：

-   发现1 中介有钥匙房屋2525个

-   发现2 超过80%房屋有钥匙 


## 变量vr的数值描述与图形

```{r}
print(summary(lj$vr))
freq_table <- table(lj$vr)
freq_table
hist(freq_table)
#wordcloud2(freq_table,size =0.65)
```

发现：

-   发现1 是否支持VR看房 存在一些无效数据

-   发现2 2084支持VR看房

## 探索问题1 房屋单价与房屋在所在楼栋所处位置的关系

```{r}
mean_price <- lj%>%
  group_by(property_height)%>%
  summarise(num = n(),mean_price = mean(price_sqm))%>%
  arrange(desc(mean_price))
print(mean_price)
ggplot(data =lj,aes(x=property_height,y=price_sqm))+
  geom_boxplot(width = 0.8, alpha = 0.5)
```

发现：

-   发现1 房屋位于低层的情况下，平均单价最高

-   发现2 房屋位于低层的情况下，价格范围最集中


## 探索问题2 房屋单价与所处区域的关系

```{r}
mean_price <- lj%>%
  group_by(property_region)%>%
  summarise(num = n(),mean_price = mean(price_sqm))%>%
  arrange(desc(mean_price))
print(mean_price)
hist(mean_price$mean_price)
ggplot(data =mean_price,aes(x=property_region,y=mean_price))+
  geom_point()
```

发现：

-   发现1
    中北路、水果湖、黄埔永清、三阳路等核心城区平均房屋单价最高，普遍能超过2w

-   发现2 全部区域的平均房屋价格在15000到20000之间最多

## 探索问题3 房屋主要朝向和房屋单价之间的关系

```{r}
#ggplot(data =lj,aes(x=building_area,y=price_sqm))+
#  geom_point() +
#  geom_smooth(formula = y ~ x,method = "glm", se = FALSE)
mean_price <- lj%>%
  group_by(directions1)%>%
  summarise(num = n(),mean_price = mean(price_sqm))%>%
  arrange(desc(mean_price))
print(mean_price)
ggplot(data =lj,aes(x=directions1,y=price_sqm))+
  geom_boxplot(width = 0.8, alpha = 0.5)
```

发现：

-   发现1
    房屋朝南的最多，朝南房屋单平米均价15170.30。在整体朝向和价格分析中并不是最高的，但朝南的房屋有很多大的离群点。

-   发现2 价格最集中的为朝向西北的房屋

------------------------------------------------------------------------

# 发现总结

用1-3段话总结你的发现。
中北路、水果湖、黄埔永清、三阳路等核心城区平均房屋单价最高，普遍能超过2w，后湖、四新、金银湖等离核心城区有点距离的出售房子套数最多。
楼栋总层数在30-35之间最多，其次为5-10。房屋位于低层的情况下，平均单价最高且价格范围最集中。
房屋朝南的最多，朝南房屋单平米均价15170.30。在整体朝向和价格分析中并不是最高的，但朝南的房屋有很多大的离群点。
